【裁判字號】    98,訴,1382
【裁判日期】    980422
【裁判案由】    搶奪等
【裁判全文】
臺灣屏東地方法院刑事判決              98年度訴字第1382號
公  訴  人  臺灣屏東地方法院檢察署檢察官
被      告  乙○○
            甲○○
上列被告因搶奪等案件，經檢察官提起公訴（98年度偵字第5369
號、第5665號、第6261號及第6373號），被告2 人於準備程序期
日就被訴事實為有罪之陳述，本院合議庭裁定由受命法官獨任進
行簡式審判程序，判決如下：
    主  文
乙○○犯如附表所示之拾肆罪，各處如附表所示之刑。應執行有
期徒刑伍年陸月。
甲○○犯如附表所示之拾肆罪，各處如附表所示之刑。應執行有
期徒刑伍年捌月。
    事  實
一、乙○○前因犯施用毒品案件，經臺灣高等法院高雄分院以93
    年度上訴字第1284號判決判處有期徒刑8 月確定；另因犯竊
    盜案件，經臺灣高雄少年法院以94年度少連易字第9 號判決
    判處有期徒刑6 月確定，前開2 罪並經法院裁定定應執行刑
    為有期徒刑1 年確定，嗣於民國94年10月20日執行完畢。甲
    ○○前因犯竊盜案件，經本院以93年度易字第241 號判決判
    處有期徒刑1 年2 月確定；另因犯搶奪案件，經本院以93年
    度訴字第484 號判決判處有期徒刑7 月確定，上開2 罪並經
    法院裁定定應執行刑為有期徒刑1 年7 月確定，嗣於95 年7
    月31日執行完畢。
二、詎其2 人仍不知悔改，先後於附表編號1 至14所示之時、地
    為附表編號1 至14所示之犯行。嗣於98年7 月24日6 時30分
    許，乙○○、甲○○共乘車牌號碼2JZ-536 號重型機車行經
    屏東縣新埤鄉台一線新埤加油站北上車道500 公尺處時為警
    查獲，始循線查悉上情。
三、案經屏東縣政府警察局東港分局、潮州分局、屏東分局及枋
    寮分局報請臺灣屏東地方法院檢察署檢察官偵查起訴。
    理  由
一、按本件被告乙○○、甲○○2 人所犯為死刑、無期徒刑、最
    輕本刑3 年以上有期徒刑以外之罪，亦非屬高等法院管轄之
    第一審案件，其於準備程序進行中，先就被訴事實為有罪之
    陳述，經告知簡式審判程序之旨，並聽取檢察官、被告2 人
    之意見後，本院合議庭依刑事訴訟法第273 條之1 第1 項裁
    定進行簡式審判程序，是本案之證據調查，依同法第273 條
    之2 規定，不受同法第159 條第1 項、第161 條之2 、第16
    1 條之3 、第163 條之1 ，及第164 條至第170 條所規定證
    據能力認定及調查方式之限制，合先敘明。
二、上揭事實，業據被告乙○○、甲○○2 人於本院審理時均坦
    承不諱，並與證人即被害人黃盈源、林丁謀、許德和、謝崇
    智、林素真、黃葉梅、陳黃素英、蘇幸如、呂莊美津、阮鳳
    英、陳協、謝秋梅及蔡金籃於警詢中證述、與證人即被害人
    曾婉婷於警詢中與檢察官偵訊中之證述均互核相符。而本件
    查獲過程，亦經證人即警員己○○、庚○○、戊○○、丙○
    ○及丁○○於本院審理中證述明確（見本院99年4 月9 日審
    判筆錄第3-10頁、99年4 月16日審判筆錄第3-4 頁）。此外
    ，復有偵查報告1 紙（見東警分偵字第980011988 號卷第2
    頁）、贓物認領保管單1 紙（見潮警刑字第0980011887號卷
    第10頁）、高雄縣政府警察局車輛尋獲電腦輸入單1 紙（見
    潮警刑字第0980011887號卷第11頁）、高雄縣政府警察局車
    輛協尋電腦輸入單2 紙（98年度偵字第5369號卷第120 頁、
    12 5頁）、失車唯讀案件基本資料5 份（見潮警刑字第0980
    01 1887 號卷第25-26 頁、東警分偵字第980011988 號卷第
    53-5 5頁）、監視器翻拍照片19張（見潮警刑字第09800118
    87號卷第19-20 頁、東警分偵字第980011988 號卷第35-36
    頁、第38-39 頁、枋警分偵字第0980009966號第37-39 頁、
    屏警分偵字第0980022643號卷第74-75 頁）、被告2 人遭查
    獲照片1 張（見東警分偵字第980011988 號卷第52頁）、屏
    東縣政府警察局東港分局搜索扣押筆錄1 份、扣押物品目錄
    表1 紙（以上見東警分偵字第980011988 號卷第32-33 頁）
    、現場照片20張（見屏警分偵字第0980022643號卷第76-77
    頁、枋警分偵字第0980009966號卷第40-47 頁）及取證照片
    47張（見東警分偵字第980011988 號卷第40-51 頁）在卷可
    查。堪認被告2 人上開任意性自白核與客觀真實相符，可以
    採信。故本件事證已臻明確，被告2 人犯行可以認定，自應
    依法論科。
三、按刑法第321 條第1 項第3 款之攜帶兇器竊盜罪，係以行為
    人攜帶兇器為其加重條件，此所謂兇器，其種類並無限制，
    凡客觀上足以對人之生命、身體、安全構成威脅，具有危險
    性之物品均屬之，且只需行竊時攜帶此具有危險性之兇器為
    已足，並不以攜帶之初有行兇意圖為必要，被告甲○○為附
    表編號3 所示之竊盜犯行及與被告乙○○共犯附表編號4 、
    5 所示之竊盜犯行時所使用之剪刀，為金屬製品，質地堅硬
    之物，若持以行兇，客觀上足致他人生命、身體發生危害，
    顯為具有危險性之兇器無訛。核被告乙○○所為，就附表編
    號1 、2 部分，係犯刑法第320 條第1 項之竊盜罪；就附表
    編號3 部分，係犯同法第349 條第1 項之收受贓物罪；就附
    表編號4 、5 部分，係犯同法第321 條第1 項第3 款之攜帶
    兇器竊盜罪；就附表編號6 至14部分，係犯同法第325 條第
    1 項之搶奪罪。核被告甲○○所為，就附表編號1 、2 部分
    ，係犯同法第320 條第1 項之竊盜罪；就附表編號3 至5 部
    分，係犯同法第321 條第1 項第3 款之攜帶兇器竊盜罪；就
    附表編號6 至14部分，係犯同法第325 條第1 項之搶奪罪。
    被告乙○○、甲○○就附表編號1 、2 部分所犯之竊盜罪、
    附表編號4 、5 部分所犯之攜帶兇器竊盜罪與附表編號6 至
    14 所 犯之搶奪罪，有犯意聯絡與行為分擔，屬共同正犯。
    被告2 人所犯上開各罪間，係個別起意，且犯罪時間、地點
    均有異，被害人皆不同，應分論併罰之。又被告2 人分別有
    如事實欄第一部分所載之論罪科刑執行情形，有渠等臺灣高
    等法院被告前案紀錄表各1 份在卷可考，渠等受有期徒刑執
    行完畢後，5 年以內故意再犯本件有期徒刑以上之罪，均屬
    累犯，皆應依刑法第47條第1 項規定加重其刑。
四、爰審酌被告乙○○、甲○○2 人均正值青年，身體健全，卻
    不知循正當途徑獲取所需，竟意欲不勞而獲，於短時間內隨
    意竊取、搶奪他人財產，造成他人財物之損失，欠缺對他人
    財產權之尊重，且使用所竊得之機車作為渠等犯案之工具，
    以躲避警方之查緝，其行實有不當；而被告乙○○明知被告
    甲○○單獨行竊所得之機車屬贓物，而仍加以收受騎乘，所
    為亦應非難；另渠等搶奪犯行，下手對象均屬女性，實極可
    能同時造成被害人身體之傷害，極具危險性，對社會治安之
    影響甚鉅，已嚴重影響被害人之人身安全，行為所生之危害
    非輕；另念及被告2 人於本院審理中尚知坦承犯行，犯後態
    度非差暨其2 人之智識程度、生活狀況等一切情狀，就渠等
    所犯，分別量處如主文所示之刑，以資警惕。被告甲○○為
    附表編號3 至5 竊盜犯行所用之剪刀，雖為其所有，然並未
    扣案，且其於本院訊問時亦供稱該剪刀已丟棄（見本院卷第
    45頁正面），並無事證顯示尚復存在，為免日後執行困難，
    爰不宣告沒收。另本件之扣案物，均屬被告2 人日常生活穿
    戴所需及所用之物，與渠2 人上開所犯竊盜、攜帶兇器竊盜
    、贓物及搶奪犯行難認有何直接之關聯性，核與沒收要件不
    符，爰不併予宣告沒收，均附此敘明。
據上論斷，應依刑事訴訟法第273 條之1 第1 項、第299 條第1
項前段，刑法第28條、第320 條第1 項、第321 條第1 項第3 款
、第325 條第1 項、第349 條第1 項、第47條第1 項、第51條第
5 款，刑法施行法第1 條之1 ，判決如主文。
本案經檢察官任亭到庭執行職務
中    華    民    國    98    年     4    月    22    日
                  刑事第五庭  法  官  程士傑
以上正本證明與原本無異。
如不服本判決應於收受判決後10日內向本院提出上訴書狀，並應
敘述具體理由；其未敘述上訴理由者，應於上訴期間屆滿後20日
內向本院補提理由書（均須按他造當事人之人數附繕本）「切勿
逕送上級法院」。
中    華    民    國    98    年     4    月    22    日
                              書記官  黃美玲
附錄論罪科刑法條：
中華民國刑法第320條（普通竊盜罪）
意圖為自己或第三人不法之所有，而竊取他人之動產者，為竊盜
罪，處 5 年以下有期徒刑、拘役或 5 百元以下罰金。
中華民國刑法第321條（加重竊盜罪）
犯竊盜罪而有左列情形之一者，處6 月以上、5 年以下有期徒刑
：
一、於夜間侵入住宅或有人居住之建築物、船艦或隱匿其內而犯
    之者。
二、毀越門扇、牆垣或其他安全設備而犯之者。
三、攜帶兇器而犯之者。
四、結夥三人以上而犯之者。
五、乘火災、水災或其他災害之際而犯之者。
六、在車站或埠頭而犯之者。
前項之未遂犯罰之。
中華民國刑法第325 條（普通搶奪罪）
意圖為自己或第三人不法之所有，而搶奪他人之動產者，處6 月
以上5 年以下有期徒刑。
中華民國刑法第349條（普通贓物罪）
收受贓物者，處 3 年以下有期徒刑、拘役或 5 百元以下罰金。
附表：
┌──┬────────────────┬──────────────┐
│編號│犯罪事實                        │論罪科刑                    │
├──┼────────────────┼──────────────┤
│１  │乙○○、甲○○共同基於意圖為自己│乙○○共同竊盜，累犯，處有期│
│    │不法所有之犯意聯絡，於98年7月7日│徒刑肆月。                  │
│    │凌晨5 時許，在高雄縣鳳山市瑞竹里│甲○○共同竊盜，累犯，處有期│
│    │瑞順街63號前，由乙○○在旁把風、│徒刑肆月。                  │
│    │甲○○下手行竊之方式，共同竊取黃│                            │
│    │瓊慧所有、由黃盈源使用之車牌號碼│                            │
│    │YMF-850號重型機車。             │                            │
├──┼────────────────┼──────────────┤
│２  │乙○○、甲○○共同基於意圖為自己│乙○○共同竊盜，累犯，處有期│
│    │不法所有之犯意聯絡，於98年7月7日│徒刑肆月。                  │
│    │凌晨6 時許，在高雄縣大寮鄉翁園村│甲○○共同竊盜，累犯，處有期│
│    │翁園路61號「月天寺」前，由乙○○│徒刑肆月。                  │
│    │在旁把風、甲○○下手行竊之方式，│                            │
│    │共同竊取林丁謀所有之車牌號碼M6N-│                            │
│    │881號重型機車。得手後作為2人下列│                            │
│    │編號11搶奪時所騎乘之交通工具。  │                            │
├──┼────────────────┼──────────────┤
│３  │甲○○意圖為自己不法之所有，於98│甲○○攜帶兇器竊盜，累犯，處│
│    │年7月11日凌晨4時許，在高雄縣鳳山│有期徒刑柒月。              │
│    │市鳳山火車站前，持其所有之客觀上│乙○○收受贓物，累犯，處有期│
│    │足以傷害人之生命、身體而可作為兇│徒刑參月。                  │
│    │器之剪刀1 把，竊取許德和所有車牌│                            │
│    │號碼NLW-773 號重型機車後駛離。林│                            │
│    │芳彰明知甲○○所交付之上開機車，│                            │
│    │係來路不明之贓物，竟仍基於收受贓│                            │
│    │物之犯意，收受前開機車使用，並騎│                            │
│    │乘上開機車搭載甲○○，作為下列編│                            │
│    │號6 、7 、8 之搶奪時所騎乘之交通│                            │
│    │工具。                          │                            │
├──┼────────────────┼──────────────┤
│４  │乙○○、甲○○共同基於意圖為自己│乙○○共同攜帶兇器竊盜，累犯│
│    │不法所有之犯意聯絡，於98年7月18 │，處有期徒刑捌月。          │
│    │日凌晨5 時許，在高雄縣鳳山市博愛│甲○○共同攜帶兇器竊盜，累犯│
│    │街429 號前，由乙○○在旁把風，王│，處有期徒刑捌月。          │
│    │芳祥持其所有客觀上足以傷害人之生│                            │
│    │命、身體而可作為兇器之剪刀1 把下│                            │
│    │手行竊之方式，共同竊取謝賜美所有│                            │
│    │、由謝崇智使用之車牌號碼JGC-060 │                            │
│    │號重型機車。得手後作為2 人下列編│                            │
│    │號9 、12搶奪時所騎乘之交通工具。│                            │
├──┼────────────────┼──────────────┤
│５  │乙○○、甲○○共同基於意圖為自己│乙○○共同攜帶兇器竊盜，累犯│
│    │不法所有之犯意聯絡，於98年7月20 │，處有期徒刑捌月。          │
│    │日10時20分許，在屏東縣佳冬鄉南寮│甲○○共同攜帶兇器竊盜，累犯│
│    │路池王廟旁，由乙○○在旁把風，王│，處有期徒刑捌月。          │
│    │芳祥持其所有客觀上足以傷害人之生│                            │
│    │命、身體而可作為兇器之剪刀1 把下│                            │
│    │手行竊之方式，共同竊取林宜正所有│                            │
│    │、由林素真使用之車牌號碼2JZ-536 │                            │
│    │號重型機車，得手後作為2 人下列編│                            │
│    │號10、13、14搶奪時所騎乘之交通工│                            │
│    │具。                            │                            │
├──┼────────────────┼──────────────┤
│６  │乙○○、甲○○共同基於意圖為自己│乙○○共同意圖為自己不法之所│
│    │不法所有之犯意聯絡，由乙○○駕駛│有，而搶奪他人之動產，累犯，│
│    │NLW-773 號重型機車搭載甲○○，於│處有期徒刑玖月。            │
│    │98年7 月11日10時30分許，行經屏東│甲○○共同意圖為自己不法之所│
│    │縣林邊鄉○○村○○路與仁愛路口「│有，而搶奪他人之動產，累犯，│
│    │萬甲鄉檳榔攤」後方，由甲○○徒手│處有期徒刑玖月。            │
│    │搶奪黃葉梅之項鍊1 條。          │                            │
├──┼────────────────┼──────────────┤
│７  │乙○○、甲○○共同基於意圖為自己│乙○○共同意圖為自己不法之所│
│    │不法所有之犯意聯絡，由乙○○駕駛│有，而搶奪他人之動產，累犯，│
│    │NLW-773 號重型機車搭載甲○○，於│處有期徒刑玖月。            │
│    │98年7 月12日8 時30分許，行經屏東│甲○○共同意圖為自己不法之所│
│    │縣南州鄉○○村○○路與三民路交岔│有，而搶奪他人之動產，累犯，│
│    │路口，由甲○○徒手搶奪陳黃素英之│處有期徒刑玖月。            │
│    │皮包1 只（內有約新臺幣（下同）70│                            │
│    │0 元）。                        │                            │
├──┼────────────────┼──────────────┤
│８  │乙○○、甲○○共同基於意圖為自己│乙○○共同意圖為自己不法之所│
│    │不法所有之犯意聯絡，由乙○○駕駛│有，而搶奪他人之動產，累犯，│
│    │NLW-773 號重機車搭載甲○○，於98│處有期徒刑玖月。            │
│    │年7 月13日8 時20分許，行經屏東縣│甲○○共同意圖為自己不法之所│
│    │南州鄉○○路與人和路口，由甲○○│有，而搶奪他人之動產，累犯，│
│    │徒手搶奪曾婉婷皮包1 只（內有身分│處有期徒刑玖月。            │
│    │證、印章、存摺及現金約5,000 元等│                            │
│    │物品）。                        │                            │
├──┼────────────────┼──────────────┤
│９  │乙○○、甲○○共同基於意圖為自己│乙○○共同意圖為自己不法之所│
│    │不法所有之犯意聯絡，由乙○○駕駛│有，而搶奪他人之動產，累犯，│
│    │JGC-060 號重型機車搭載甲○○，於│處有期徒刑玖月。            │
│    │98年7 月18日10時5 分許，行經屏東│甲○○共同意圖為自己不法之所│
│    │縣南州鄉○○村○○路南州國中後門│有，而搶奪他人之動產，累犯，│
│    │，由甲○○徒手搶奪蘇幸如之皮包1 │處有期徒刑玖月。            │
│    │只（內有身分證、健保卡、金融卡、│                            │
│    │信用卡及現金約18,000元等物品）。│                            │
├──┼────────────────┼──────────────┤
│１０  │乙○○、甲○○共同基於意圖為自己│乙○○共同意圖為自己不法之所│
│    │不法所有之犯意聯絡，由乙○○駕駛│有，而搶奪他人之動產，累犯，│
│    │2JZ-536 號重型機車搭載甲○○，於│處有期徒刑玖月。            │
│    │98年7 月21日13時40分許，行經屏東│甲○○共同意圖為自己不法之所│
│    │縣東港鎮○○路電信局旁，由甲○○│有，而搶奪他人之動產，累犯，│
│    │徒手搶奪呂莊美津之皮包1 只（內有│處有期徒刑玖月。            │
│    │行動電話1 支、印章1 枚及現金約9,│                            │
│    │000元等物品）。                 │                            │
├──┼────────────────┼──────────────┤
│  │乙○○、甲○○共同基於意圖為自己│乙○○共同意圖為自己不法之所│
│    │不法所有之犯意聯絡，由乙○○駕駛│有，而搶奪他人之動產，累犯，│
│    │M6N-881 號重型機車搭載甲○○，於│處有期徒刑玖月。            │
│    │98年7 月7 日8 時40分許，在屏東縣│甲○○共同意圖為自己不法之所│
│    │潮州鎮○○路6 巷253 號前，由王芳│有，而搶奪他人之動產，累犯，│
│    │祥徒手搶奪阮鳳英之皮包1 只（內有│處有期徒刑玖月。            │
│    │現金1,500 元、健保卡、駕照及提款│                            │
│    │卡等物品）。                    │                            │
├──┼────────────────┼──────────────┤
│  │乙○○、甲○○共同基於意圖為自己│乙○○共同意圖為自己不法之所│
│    │不法所有之犯意聯絡，由乙○○駕駛│有，而搶奪他人之動產，累犯，│
│    │JGC-060 號重型機車搭載甲○○，於│處有期徒刑玖月。            │
│    │98年7 月20日9 時30分許，行經屏東│甲○○共同意圖為自己不法之所│
│    │縣枋寮鄉○○村○○路52號前，由王│有，而搶奪他人之動產，累犯，│
│    │芳祥徒手搶奪陳協之皮包1 只（內有│處有期徒刑玖月。            │
│    │現金約3,000 元、行動電話1 支、身│                            │
│    │分證、健保卡、提款卡等物品）。  │                            │
├──┼────────────────┼──────────────┤
│  │乙○○、甲○○共同基於意圖為自己│乙○○共同意圖為自己不法之所│
│    │不法所有之犯意聯絡，由乙○○駕駛│有，而搶奪他人之動產，累犯，│
│    │2JZ-536號重型機車搭載甲○○，於 │處有期徒刑玖月。            │
│    │98年7月22日6時30分許，行經屏東縣│甲○○共同意圖為自己不法之所│
│    │屏東市○○路70之1號前，由甲○○ │有，而搶奪他人之動產，累犯，│
│    │徒手搶奪謝秋梅之深藍色背包1只（ │處有期徒刑玖月。            │
│    │內有現金約3,500元、身分證、駕照 │                            │
│    │、行照及健保卡等物品）。        │                            │
├──┼────────────────┼──────────────┤
│  │乙○○、甲○○共同基於意圖為自己│乙○○共同意圖為自己不法之所│
│    │不法所有之犯意聯絡，由乙○○駕駛│有，而搶奪他人之動產，累犯，│
│    │2JZ-536號重型機車搭載甲○○，於9│處有期徒刑玖月。            │
│    │8年7月22日9時50分許，行經屏東縣 │甲○○共同意圖為自己不法之所│
│    │萬丹鄉○○街108號前，由甲○○徒 │有，而搶奪他人之動產，累犯，│
│    │手搶奪蔡金籃之黑色皮包1 只（內有│處有期徒刑玖月。            │
│    │現金約1,0000元、身分證、健保卡、│                            │
│    │行照、駕照、提款卡、信用卡及行動│                            │
│    │電話1 支等物品）。              │                            │
└──┴────────────────┴──────────────┘

司法院資訊處製作；財團法人民間司法改革基金會備份。
